臺灣桃園地方法院民事裁定　九十一年度勞再微字第一號
　　再　審原告　甲○○
　　再　審被告　桃福聯股份有限公司
　　法定代理人　靳建明
右當事人間請求給付資遣費事件，再審原告對於本院民國九十一年四月三日九十一年
度勞小上字第一號確定判決提起再審之訴，本院裁定如左：
    主      文
再審之訴駁回。
再審訴訟費用由再審原告負擔。
    理      由
一、再審意旨略以：再審原告自民國（下同）八十九年五月十五日起，受僱於再審被
    告從事收銀員工作，嗣於九十年一月十二日上午，因氣溫驟降，故未著再審被告
    公司制服上班，詎再審被告竟因年關將近，意圖卸免給付年終獎金，當日即藉詞
    以再審原告上班未著制服為由，告知再審原告毋庸再來上班，迨再審原告於翌日
    上班打卡時，仍遭告知業遭解僱，後經再審原告於九十年一月十九日向桃園縣政
    府勞工局申訴再審被告非法解雇再審原告，致其權益受損，未久於九十年一月三
    十一日經桃園縣政府勞工局轉知再審被告終止兩造勞動契約，再審被告應依勞動
    基準法第十六條及第十七條規定，給付再審原告預告期間工資及資遣費合計新台
    幣二萬四千二百四十三元，又再審原告依第一審法官提出兩造是否係經合意終止
    （再審狀誤載為中止）勞動契約關係，經兩造於法庭上當場對此點表示不加爭執
    ，然此為再審原告於九十年一月十二日經再審被告非法解僱後之一週，於桃園縣
    政府勞工局經陳祖德律師協助下始提出終止兩造勞動契約關係（再審狀誤載為解
    除），且再審被告亦已對再審原告未著制服之舉為懲戒處分，然再審被告仍非法
    解僱再審原告，況再審原告於受僱期間並未對再審被告為任何不利行為，爰對鈞
    院九十一年四月三日九十一年度勞小上字第一號判決提起再審之訴。
二、按民事訴訟法第五編之規定，於小額事件之再審程序準用之，民事訴訟法第四百
    三十六條之三十二第四項定有明文，又再審之訴，必須主張原確定判決有民事訴
    訟法第四百九十六條、第四百九十七條所規定之再審理由，且此項再審理由必須
    於訴狀中表明之（見民事訴訟法第五百零一條第一項第四款），否則其訴即屬不
    合法，毋庸命其補正，逕以裁定駁回之（最高法院七十年度台再字第三五號判例
    參照）。
三、查本件觀諸再審原告之再審訴狀，僅記載伊與再審被告發生勞資糾紛之因由始末
    及得請求之數額，並未記載與民事訴訟法第四百九十六條、第四百九十七條規定
    相符之再審理由，揆諸前開說明，其所提再審之訴自難謂合法，且毋庸命其補正
    ，逕以裁定駁回之。
四、據上論結，依民事訴訟法第五百零二條第一項、第五百零五條、第四百三十六條
    之二十四第一項、第九十五條、第七十八條，裁定如主文。
中　　　華　　　民　　　國　　九十一　　年　　　七　　　月　　 十九 　　日
                                    臺灣桃園地方法院民事第一庭
~B審判長法　　　官　 邱瑞祥
~B　　　法　　　官　 黃漢權
~B　　　法　　　官　 林信旭
右為正本係照原本作成
本件不得抗告
中　　　華　　　民　　　國　　九十一　　年　　　七　　　月　　 十九 　　日
~B法院書記官　陳美年
